【裁判字號】    99,易,202
【裁判日期】    990906
【裁判案由】    竊盜
【裁判全文】
臺灣花蓮地方法院刑事判決               99年度易字第202號
公  訴  人  臺灣花蓮地方法院檢察署檢察官
被      告  丙○○
            甲○○
上列被告因竊盜案件，經檢察官提起公訴（99年度偵字第2092號
），本院判決如下：
    主  文
丙○○、甲○○共同意圖為自己不法所有，踰越安全設備，於夜
間侵入住宅竊盜，均累犯，各處有期徒刑拾月。扣案之帽子壹個
、口罩貳個、棉質手套貳雙、六角板手肆支、尖嘴鉗壹支、噴燈
壹支、手電筒支、電動螺絲鑽貳支、螺絲起子貳支（含各型起
子頭柒支）、剪刀壹支、破壞剪壹支均沒收。
    事  實
一、丙○○前因竊盜等案件，經本院於民國94年 8月12日，以94
    年度訴字第103號判決判處有期徒刑2年 6月，於94年10月18
    日確定；又因違反毒品危害防制條例案件，經本院於94年10
    月27日，以94年度易字第242號判決判處有期徒刑 10月確定
    ；上開二刑再經本院以97年度聲減字第 146號裁定減刑並定
    應執行有期徒刑2年10月確定，於98年7月22日縮短刑期假釋
    出監，縮刑期滿日為98年11月21日，期滿假釋未經撤銷，其
    未執行之刑，以已執行論而執行完畢。另甲○○前因違反毒
    品危害防制條例案件，經本院於97年 1月28日，以96年度訴
    字第377號判決判處有期徒刑7月 、3月確定；又因詐欺案件
    ，經本院於97年4月14日，以97年度花簡字第151號判決判處
    有期徒刑 4月確定；復因違反毒品危害防制條例案件，經本
    院於97年5月19日，以97年度花簡字第525號判決判處有期徒
    刑4月確定；上開各刑經本院以97年度聲字第410號裁定定應
    執行有期徒刑1年2月確定，於98年5月8日縮短刑期執行完畢
    。詎丙○○、甲○○均不知警惕，緣渠等於99年 4月21日晚
    間約10時許，在相約之位於花蓮縣花蓮市○○路、中原路口
    之「來來超商」碰面，並共乘甲○○所駕駛之車號WU－3961
    號自用小客車後，隨即基於意圖為自己不法所有之犯意聯絡
    ，由丙○○指示甲○○行車方向，在花蓮市區繞行，迨擇定
    目標後，即於同日晚間11時許，在位於花蓮縣花蓮市○○街
    、長安街46巷一停車場前停車，由甲○○駕車在該處等候接
    應，丙○○則下車，並將其所有，置於手提袋內之六角扳手
    、尖嘴鉗、瓦斯噴槍、電動起子、剪刀等工具藏放在停於該
    停車場內一廂型車底盤下，以備不時之需後，復頭帶帽子，
    配戴口罩及棉質手套以利遮掩面貌，避免留下指紋，隨即徒
    手沿丁○○位於花蓮縣花蓮市○○街51號住處一樓外牆（位
    於長安街46巷）攀爬至二樓，推開二樓浴室紗窗後，自未關
    妥之該浴室窗戶爬入該住宅內，而踰越該窗戶之安全設備後
    ，隨即行至一樓著手行竊，並開啟該住宅後門，將置於一樓
    之筆記型電腦1台（含其電池1個）、DVD播放器1台（含遙控
    器1具）、數位相機2台、傳統相機1台、液晶電視1台（含遙
    控器1具）、AB端子線1條、電腦滑鼠 1個、眼鏡（含眼鏡盒
    ）1個、冷氣控制器1台、印章盒 1個、水晶印章（含印章盒
    ）2個、小皮包6個、珍珠鍊仿品1條、魚骨玫瑰花項鍊1條、
    白鐵項鍊1條、鍍金耳環10對、玉佛珠 1只、玫瑰石1顆（重
    約50公斤）、手鍊1條、吊飾6條、貝殼手鐲1對、大背包3個
    、光碟片26片、光碟片置物盒 1個等物陸續搬運至上開停車
    場，而接續竊取上開各式物品得手後，即於翌日（22日）約
    凌晨 1時許，以電話通知原在該處駕車停等接應，然因故暫
    行離開之甲○○駕車前來，並將竊得之上開各式物品裝入車
    內，且取走供其預備行竊之用上開工具後，共乘上開車輛離
    去；斯時因乙○○在其住處內發現丙○○、甲○○ 2人在上
    開停車場內，形跡可疑，即報警處理；經警據報趕往現場，
    並循乙○○所指上開車輛離去方向前往查證，甲○○見狀即
    往南濱公園方向行駛，至花蓮縣花蓮市○○路32號「三嘉一
    釣蝦場」前始為警攔停，丙○○於下車並依警員要求出示健
    保卡之際，因恐其身上所藏放之安非他命毒品及其上述竊盜
    犯行曝光，即趁隙往該釣蝦場左側逃逸，甲○○則為警當場
    逮捕，並在上開車輛內起出上開竊得之各式物品（均已由丁○○立據領回），以及丙○○所有，供其遮掩面貌並預備供
    行竊所用之帽子1個、口罩1個、棉質手套2雙、六角板手4支
    、尖嘴鉗1支、噴燈1支、手電筒4支、電動螺絲鑽2支、螺絲
    起子2支（含各型起子頭7支）、剪刀1支、破壞剪1支等物（
    健保卡 1張已於本院審理時當庭發還丙○○），再依上開筆
    記型電腦內之資料前往丁○○住處查訪，另詢問嗣因另案遭
    羈押之丙○○，而獲上情。
二、案經丁○○訴由花蓮縣警察局花蓮分局報告臺灣花蓮地方法
    院檢察署檢察官偵查起訴。
    理  由
壹、證據能力：查本案認定事實存否所引用之卷內所有卷證資料
    （包含人證、物證、書證等，詳下述及者），並無證據證明
    係公務員違背法定程序所取得，與本案亦有自然之關連性，
    被告丙○○、甲○○於準備程序迄至本案言詞辯論終結，均
    不爭執該等卷證之證據能力或提出關於證據能力之聲明異議
    ，且卷內之文書證據，亦無刑事訴訟法第159條之4之顯有不
    可信之情況或其他不得作為證據之情形，本院認引為證據為
    適當，是依刑事訴訟法第159條之4、159條之5等規定，下述
    認定事實存否所引用之證據方法，均應認有證據能力。
貳、實體事項：
一、訊據被告甲○○矢口否認有何竊盜犯行，辯稱：伊當天開車
    至中正路、中原路口載被告丙○○上車後，伊就依照被告丙○○指示繞行，晚間約10時許到福建街那邊，被告丙○○就
    叫伊停車並在該處等候，至翌日凌晨零時許伊覺得很累，想
    要回家，被告丙○○亦未回覆伊的簡訊，迨伊開到壽豐鄉附
    近，被告丙○○就打電話要伊去載，伊回到原本等候處，被
    告丙○○就在那邊，並叫伊打開後車廂且開始搬東西，伊都
    在車上等，沒有幫忙搬，也沒問是何物品，搬完要開車離開
    時，巡邏車經過，當時伊也正好開車離開，巡邏車就追上，
    在南濱那邊攔下，警察叫伊與被告丙○○出示行、駕照及證
    件，警察發現是被告丙○○就用對講機開始聯絡，被告丙○○發現就跑掉了，伊不知道被告丙○○行竊云云。另被告丙○○雖坦承伊有以上開方式侵入告訴人丁○○住處行竊之事
    實，然以當時伊跟被告甲○○表示有事就去忙，伊要去找朋
    友，嗣伊叫被告甲○○回來載伊，被告甲○○約凌晨 1時30
    分左右到前開停車場附近，伊叫被告甲○○打開車門，由伊
    一人將竊得物品搬上車，被告甲○○沒問，但伊告知係朋友
    寄放，嗣伊等在前開釣蝦場前被警察攔下，伊將健保卡給警
    察看，然因伊身上有帶安非他命，始逃離現場，被告甲○○
    並未參與本案竊盜情事，係冤枉的云云。
二、經查：
  (一)告訴人丁○○住處確有遭竊，警方查扣之筆記型電腦等財物
    均放在一樓，竊嫌係將二樓浴室窗戶之紗窗推至旁邊，並自
    未上鎖之該浴室窗戶爬進屋內；嗣於凌晨 3時許警察前來詢
    問，始發現遭竊，且後門已打開，竊嫌應係從後門離開，後
    門門鎖並未被破壞等情，業據證人即告訴人丁○○於本院審
    理時結證綦詳，互核與被告丙○○所供其如何侵入行竊並搬
    運竊得物品之情節大致相符，並有搜索扣押筆錄暨扣押物品
    目錄表、現場圖、現場及扣案物品照片、贓物認領保管單 1
    份在卷可稽，而扣案之口罩經鑑定結果，採得之DNA－STR型
    別與被告丙○○相符一節，有被告丙○○之勘察採證同意書
    、內政部刑事警察局99年6月3日刑醫字第0990064620號鑑定
    書影本各 1份附卷可考，是被告丙○○此部分之自白應與事
    實相符，堪可採信。
  (二)其次，被告丙○○於本院準備程序時，供稱：當時伊跟被告
    甲○○說要找朋友，大約晚上 7點多聯絡的，伊用0928那支
    行動電話（即0000000000號）打給被告甲○○，被告甲○○
    的電話伊忘了，伊叫他到花蓮市○○路與中原路口的來來超
    商門口載伊，被告甲○○是約晚上10點多才到超商，後來就
    載伊到花蓮市○○街那邊找朋友，約11點多到福建街那邊，
    當時伊跟被告甲○○說有事就去忙，伊自己去找朋友，後來
    伊就去偷東西，不知被告甲○○去何處，凌晨 1點多伊打電
    話給被告甲○○，被告甲○○當時人好像已經在壽豐那邊，
    伊就叫被告甲○○回來載伊，伊跟他約在福建街停車場那邊
    ，被告甲○○約 1點半左右到，伊就叫他將車門打開，伊把
    東西搬上車，被告甲○○沒問，但伊說是朋友寄放的，被告
    甲○○也沒有問朋友寄放的原因，伊就自己一人將東西搬上
    車，後來被告甲○○開車載伊要回鳳林，後來開到南濱那邊
    一家釣蝦場被警察攔下，伊就拿健保卡給警察看，但警察沒
    還伊，並跟伊說有事情要找伊，因為當時伊身上有帶安非他
    命，所以就跑掉了云云；而被告甲○○則供稱：前一天晚上
    8 點多被告丙○○打電話給伊，叫伊去花蓮市載他，伊就去
    中正路、中原路口載，被告丙○○在電話中跟伊說要回家，
    上車後伊問被告丙○○是否要回光復他家，他就說要等一下
    ，接著用手指方向叫伊開車，伊就開著車依他的指示繞，他
    要等什麼，為何要開車繞，伊也不知道，約10點多到福建街
    那邊，就叫伊停車，並叫伊在該處等他，伊就在那邊等，中
    間伊有打幾通電話給被告丙○○，但都沒有人接，凌晨零時
    許伊覺得很累，想要回家，就傳簡訊表示如果電話不接，伊
    就要回家了，伊開到壽豐那邊時，被告丙○○就打電話給伊
    叫伊去載他，伊到原本等的地方，被告丙○○就在那邊，並
    叫伊打開後車廂後他就開始搬東西，伊都在車上等，沒有幫
    忙搬，也沒有問他是什麼東西，搬完要開車離開時，巡邏車
    經過，當時伊也正好開車離開，巡邏車就追上，在南濱那邊
    攔下，警察叫伊等出示行、駕照及證件，警察發現是被告丙○○就用對講機開始聯絡，被告丙○○發現就跑掉了云云。
    是以被告 2人就當時前往搭載之時間、至福建街之過程及原
    因等細節，所供已有差異，且若被告丙○○係欲前往找朋友
    ，何以要求被告甲○○依其指示在市區繞行，被告甲○○又
    何須依被告丙○○之指示然無任何質疑，且在深夜於現場枯
    等近2小時之久，顯見被告2人斯時以萌竊盜之犯意聯絡而開
    始物色目標。又依被告丙○○所供其攜帶下車預備使用之工
    具，以及其竊得財物之數量甚多，且係從告訴人屋內陸續搬
    至停車場內之情節，茍非其等已謀議由被告甲○○駕車在該
    停車場內等候接應，實難想像被告丙○○於歷時約 1小時之
    行竊過程中，徒然干冒其所竊得之各項財物任意放置在不特
    定人可自由進出之該停車場內致遭取走，或經往來民眾或巡
    邏警員發覺致其犯行曝光之風險。
  (三)再者，證人乙○○於99年 7月22日警詢及本院審理時，結證
    稱：剛開始伊看到 1個戴帽子及口罩的人（即被告丙○○）
    ，在福建街停車場那邊鬼鬼祟祟，很可疑，車子經過該人就
    東張西望不知道在看什麼，後來就走到旁邊 1台九人座廂型
    車旁蹲下來，不知道在做什麼，感覺像要撬開車門，伊才打
    電話報警，這時又看到 1台車開過來停下，戴帽子的人就過
    去，後來有一人（即被告甲○○）從車上下來，二人走到後
    面打開行李箱看車內的東西，接著戴帽子的人從行李箱拿了
    手提袋，二人就上車，伊沒有看到他們把東西搬到行李箱，
    警察後來才來，伊就跟警察說該車往哪邊開，警察就開車去
    追等語明確，並有花蓮縣警察局指揮中心受理 110報案紀錄
    單影本 1份為佐。況且，被告甲○○於本院審理時，亦自承
    被告丙○○於99年 4月22日凌晨零時50分撥打電話給伊時，
    係問伊人跑去哪裡，伊表示要回去了，被告丙○○即稱被伊
    害死了等語（被告 2人該次通話所使用之行動電話門號雙向
    通聯記錄，詳見偵卷第169、170頁）；設若被告甲○○本案
    僅係單純駕車載送被告丙○○返家，而無其他目的，被告丙○○自無發現被告甲○○不在該停車場等候時，即以電話詢
    問，並稱被被告甲○○害死了之意指被告 2人原本謀定之事
    宜，因被告甲○○擅自離開，將導致被告丙○○無法順利將
    其負責竊取之財物運離現場之對話，併參諸證人乙○○上開
    所證被告 2人於上開停車場前即有共同觀看車內物品，即檢
    視竊得物品內容後離去之舉，益證被告 2人本案確有犯意聯
    絡及行為分擔，灼然自明。此外，復有被告 2人所使用之行
    動電話門號雙向通聯記錄及被告丙○○所有之各式工具扣案
    為憑，是被告 2人上開所辯，要屬迴護共犯及臨訟圖卸之詞
    ，均不足採。
三、綜上所述，被告 2人犯行洵堪認定，本案事證明確，自應依
    法論科。
參、論罪科刑及沒收：
一、核被告2人所為，均係犯刑法第321條第1項第1款、第 2款之
    踰越安全設備，於夜間侵入住宅竊盜罪；起訴意旨雖認本案
    同時該當該條第1項第3款之攜帶兇器而犯之之情形，然扣案
    之各式工具，雖均係被告丙○○所有，除有配戴帽子、口罩
    及手套，以避免遭人認出並留下指紋外，其餘均放置在前開
    停車場內，以備不時之需，然均未用到等情，業據被告丙○○於本院準備程序時陳述在卷，亦查無告訴人丁○○遭竊之
    住宅內有遺留被告 2人所有，足以做為凶器之工具，或住宅
    各處有遭人使用器械破壞後遺留之各項跡證，自無從認本案
    有攜帶兇器之情形。又被告 2人本案雖有共同侵入他人住宅
    行竊之事實，而告訴人丁○○於警詢時，復已對被告 2人提
    出告訴，然刑法第321條第1項第 1款既已就侵入住宅明定為
    加重竊盜之情形，是刑法第306條第1項之無故侵入住宅罪即
    已結合於該款之加重竊盜罪質中，其等本案自無更行構成無
    故侵入住宅罪（最高法院27年上字第1887號判例意旨參照）
    。另被告 2人就上開犯行間，有犯意聯絡及行為分擔，應依
    共同正犯論處。查被告 2人均有前開所示之前科執行完畢，
    有其等臺灣高等法院被告前案紀錄表各 1份在卷供參；其等
    於 5年內故意再犯本案有期徒刑以上之罪，均為累犯，均應
    依刑法第47條第1項規定加重其刑。
二、爰審酌被告 2人前科累累，素行不佳，均年輕力壯，不思以
    正當勞力賺取財物，反以竊盜方式不勞而獲，法治觀念淡薄
    ，任意於夜間侵入他人住宅行竊，損及他人居住安寧，然旋
    為警查獲，竊得之財物已全數物歸原主，是其等犯罪所生之
    實害及所得之利益非鉅，兼衡被告丙○○雖坦承犯行，然刻
    意迴護共犯，被告甲○○則否認犯行，犯後態度均非良好，
    以及其等智識程度、生活狀況等一切情狀，分別量處如主文
    所示之刑，以示懲儆；至於公訴人當庭求處被告丙○○有期
    徒刑 3年部分，本院認略嫌過重，認量處如主文所示之刑為
    已足，附此敘明。
三、扣案之扣案之帽子1個、口罩 2個、棉質手套2雙，均為被告
    丙○○所有，供其實施本案竊盜犯行時，配戴以避免遭人認
    出及留下指紋，即屬被告 2人共犯本案竊盜罪所使用之物；
    而六角板手4支、尖嘴鉗1支、噴燈1支、手電筒3支、電動螺
    絲鑽2支、螺絲起子2支（含各型起子頭7支）、剪刀1支、破
    壞剪 1支等物，均為被告丙○○所有，供其實施本案竊盜犯
    行時，若有需要可使用之物，即屬被告 2人共犯本案竊盜罪
    預備之物，爰均依刑法第38條第1項第 2款、第3項前段規定
    宣告沒收之。至於扣案之購物袋1個、拖鞋1雙、強力彈弓 1
    支、手提包 1個等物，雖亦為被告丙○○所有，然均核與本
    案無關，爰不併予宣告沒收。
據上論斷，應依刑事訴訟法第284條之1、第299條第1項前段，刑
法第28條、第321條第1項第 1款、第2款、第47條第1項、第38條
第1項第2款、第3項前段，判決如主文。
本案經檢察官黃蘭雅到庭執行職務。
中    華    民    國    99    年    9     月    6     日
                  刑事第四庭    法  官  黃鴻達
以上正本證明與原本無異。
如不服本判決應於收受送達後10日內向本院提出上訴書狀，並應
敘述具體理由。其未敘述上訴理由者，應於上訴期間屆滿後20日
內向本院補提理由書(均須按他造當事人之人數附繕本)「切勿逕
送上級法院」。告訴人或被害人如對於本判決不服者，應具備理
由請求檢察官上訴，其上訴期間之計算係以檢察官收受判決正本
之日期為準。
中    華    民    國    99    年    9     月    6     日
                                書記官
中華民國刑法第321條
犯竊盜罪而有左列情形之一者，處 6 月以上、 5 年以下有期徒
刑：
一、於夜間侵入住宅或有人居住之建築物、船艦或隱匿其內而犯
    之者。
二、毀越門扇、牆垣或其他安全設備而犯之者。
三、攜帶兇器而犯之者。
四、結夥三人以上而犯之者。
五、乘火災、水災或其他災害之際而犯之者。
六、在車站或埠頭而犯之者。
前項之未遂犯罰之。

司法院資訊處製作；財團法人民間司法改革基金會備份。
